臺灣高雄地方法院刑事判決　　　　　　　　　　　　九十三年度訴字第二二二九號
　　聲　請　人　臺灣高雄地方法院檢察署檢察官
　　被　　　告　甲○○
右列被告因毒品危害防制條例案件，經檢察官聲請簡易判決處刑（九十二年度核退毒
偵字第六七號），經本院認不宜以簡易判決處刑（九十三年簡字第二七五六號），改
依通常程序審理，被告就被訴事實為有罪之陳述，經本院告知簡式審判程序意旨，並
聽取公訴人及被告意見後，本院合議庭裁定依簡式審判程序審理，並判決如左：
    主  文
甲○○連續施用第一級毒品，累犯，處有期徒刑捌月；扣案之第一級毒品海洛因肆小
包（合計驗後淨重零點貳玖公克，包裝重合計零點玖公克），均沒收銷燬之。
    事  實
一、甲○○曾有違反麻醉藥品管理條例之前科，其於民國八十五年間又因違反麻醉藥
    品管理條例、肅清煙毒條例，經本院八十六年度訴字第一二Ｏ號就違反麻醉藥品
    管理條例之部分判處有期徒刑四月，就違反肅清煙毒條例之部分判處有期徒刑三
    年二月，定應執行刑有期徒刑三年四月、褫奪公權二年確定，入監執行，於八十
    八年二月十六日縮短刑期假釋出監，惟嗣經撤銷假釋入監執行，於九十年十二月
    一日縮刑期滿執行完畢出監。其於八十八年間因施用毒品案件，經本院裁定送觀
    察勒戒、強制戒治、停止戒治付保護管束，於八十九年八月十日交付保護管束期
    滿後，由台灣高雄地方法院檢察署檢察官於八十九年八月十六日以八十九年度戒
    毒偵字第八九七號為不起訴處分。詎其仍不知悔改，明知第一級毒品海洛因業經
    行政院公告為毒品，竟在前開八十九年八月十日強制戒治交付保護管束期滿後五
    年內，復基於施用第一級毒品海洛因之概括犯意，自九十三年二月二十八日下午
    三、四時許起至同年月二十九日上午九時許止，在其高雄縣大樹鄉○○街九十巷
    三十六弄二十七號之住處，連續以將毒品摻入香菸吸煙之方式，施用第一級毒品
    海洛因二次。嗣於九十三年二月二十九日下午十四時十分許，甲○○駕駛車號Ｔ
    ＸＯ－二九九號機車，行經高雄縣大寮鄉○○○路一八Ｏ巷八十三號前，因甲○
    ○發現有警欲對其盤查，遂將其剛向名籍不詳綽號「阿呆」男子所購得之四小包
    毒品丟棄於機車旁，然甲○○丟棄毒品之動作仍經警發現，而遭逮捕，警方並當
    場扣得上述之第一級毒品海洛因四小包（合計驗後淨重零點二九公克，包裝重合
    計零點九公克），查獲上情。
二、案經高雄市政府警察局小港分局報告台灣高雄地方法院檢察署檢察官聲請簡易判
    決處刑，經本院認不宜以簡易判決處刑改依通常程序審理後，訊問被告對起訴部
    分與併案部分為有罪陳述後，本院裁定依簡式審判程序審理。
    理  由
一、訊據被告甲○○坦承上開事實不諱，且(1)被告於九十二年十一月四、九十三年五
    月二十五日分別為警查獲採尿後，送請高雄市立凱旋醫院局鑑定，結果均確呈現
    第一級毒品代謝物嗎啡陽性反應，有卷附之高雄市立凱旋醫院煙毒尿液檢驗成績
    書影本、高雄市政府警察局小港分局嫌疑人尿液代碼與姓名對照表影本各一份在
    卷可按；(2)被告於九十三年二月二十九日經警查獲時所扣得之白色粉末四小包，
    經送請法務部調查局鑑定後，均具有第一級毒品海洛因之成分（合計驗後淨重零
    點二九公克，包裝重合計零點九公克），亦有法務部調查局鑑定通知書一紙附卷
    足參；(3)另按「施用海洛因後，其於尿液中排出之最長時限，受施用劑量、施用
  方式、個人體質及其代謝情況等因素影響，因個案而易，施用海洛因一般可檢出
    之最長時間為海洛因服用後二至四天」等情，有行政院衛生署管制藥品管理局九
    十一年八月二日「管檢字第一Ｏ八四四三號函」可查，均足佐被告上開自白與事
    實相符，而堪採信。(4)再被告於八十八年間因施用毒品案件，經本院裁定送觀察
    勒戒、強制戒治、停止戒治付保護管束，於八十九年八月十日交付保護管束期滿
    後，由台灣高雄地方法院檢察署檢察官於八十九年八月十六日以八十九年度戒毒
    偵字第八九七號為不起訴處分等情，有台灣高雄地方法院檢察署刑案資料查註紀
    錄表、台灣高等法院被告全國前案紀錄表各一份在卷足參，是綜上所述，本件被
    告於上開八十九年八月十日強制戒治交付保護管束期滿後五年內，再違反毒品危
    害防制條例第十條第一項之犯行，洵堪認定。
二、核被告所為，係犯毒品危害防制條例第十條第一項之施用第一級毒品罪。其持有
    第一級毒品之低度行為，為施用之高度行為所吸收，不另論罪。又被告上開數施
    用第一級毒品之犯行，時間緊接，方法相同，並觸犯構成要件相同之罪名，顯係
    出於概括之犯意為之，為連續犯，爰依刑法第五十六條之規定以一罪論，並加重
    其刑。再被告曾有違反麻醉藥品管理條例之前科，其於八十五年間又因違反麻醉
    藥品管理條例、肅清煙毒條例，經本院八十六年度訴字第一二Ｏ號就違反麻醉藥
    品管理條例之部分判處有期徒刑四月，就違反肅清煙毒條例之部分判處有期徒刑
    三年二月，定應執行刑有期徒刑三年四月、褫奪公權二年確定，入監執行，於八
    十八年二月十六日縮短刑期假釋出監，惟嗣經撤銷假釋入監執行，於九十年十二
    月一日縮刑期滿執行完畢出監等情，亦有台灣高雄地方法院檢察署刑案資料查註
    紀錄表、台灣高等法院被告全國前案紀錄表各一份在卷足參，其於有期徒刑執行
    完畢後五年內，再犯本件有期徒刑以上之罪，為累犯，依法應加重其刑，並遞加
    重之。再起訴檢察官雖僅就被告九十三年二月二十九日上午九時許，施用第一級
    毒品海洛因之犯行起訴，而未就被告九十三年二月二十八日施用海洛因之犯行起
    訴，惟被告其餘施用海洛因之犯行，業經被告於警詢中及本院審理中均坦承屬實
    ，並經公訴檢察官於本院審理中擴張起訴範圍，故足認被告九十三年二月二十八
    日施用海洛因犯行之部分與起訴檢察官起訴部分有連續犯裁判上一罪關係，為起
    訴效力所及，基於審判不可分之原則，本院應併予審理。爰審酌被告前因施用毒
    品案件經強制戒治交付保護管束期滿，仍不知悔改，復於前開強制戒治交付保護
    管束期滿後五年內，再犯本案，足見其意志力不堅，被告施用第一級毒品海洛因
    之次數非多，以及其犯罪後坦承犯行，犯罪後態度良好及其他一切情狀，量處如
    主文所示之刑。另查，法務部調查局鑑驗第一級毒品海洛因之方式，均係將包裝
    內之海洛因倒出與包裝分離而稱重，必要時亦會輔以刮杓刮取袋內粉末；然無論
    依上述何種方式分離，包裝內均會有極微量海洛因殘留等情，有法務部調查局九
    十三年三月十九日「調科壹字第Ｚ000000000號」函可查，是扣案之第
    一級毒品海洛因肆小包（合計驗後淨重零點二九公克，空包裝重合計零點九公克
    ），應依毒品危害防制條例第十八條第一項前段之規定，不論屬於犯人與否，均
    應宣告沒收併銷燬之。
據上論斷，應依刑事訴訟法第二百九十九條第一項前段、第二百七十三條之一第一項
，毒品危害防制條例第十條第一項、第十八條第一項前段，刑法第十一條、第五十六
條、第四十七條，判決如主文。
本案經檢察官乙○○到庭執行職務。
中      華      民      國    九十三    年      九      月    二十二    日
                                  臺灣高雄地方法院刑事第十庭
                                        法  官  吳  志  豪
右正本證明與原本無異。
如不服本判決，應於判決送達後十日內，向本院提出上訴狀。
                                        書記官  邱  秋  珍
中      華      民      國    九十三    年      九      月    二十二    日
附錄本案論罪科刑法條全文：
毒品危害防制條例第十條
施用第一級毒品者，處六月以上五年以下有期徒刑。
